臺灣宜蘭地方法院刑事判決
110年度易字第380號
公  訴  人  臺灣宜蘭地方檢察署檢察官
被      告  翁振欽


上列被告因竊盜案件，經檢察官提起公訴（110年度偵字第1903
號），本院判決如下：
    主  文
翁振欽犯踰越窗戶侵入住宅竊盜罪，處有期徒刑捌月。未扣案之
犯罪所得新臺幣肆仟元沒收，於全部或一部不能沒收或不宜執行
沒收時，追徵其價額。 
    犯罪事實
一、翁振欽意圖為自己不法之所有，基於踰越窗戶侵入住宅竊盜
    之犯意，於民國110年1月31日17時許，在宜蘭縣大同鄉力麗
    馬告生態園區明池山莊1樓客房，趁房客離開房間且陽台窗
    戶未關之際，自2119號房後方攀爬上陽台，再翻越窗戶進入
    房內，徒手竊取林志賢所有之皮夾內現金新臺幣（下同）4,
    000元得手；復接續同一竊盜犯意，以相同方式進入與2119
    號房相通之2118號房內，徒手竊取周美里所有之車牌號碼00
    00-00號自用小客車鑰匙1副，再持至明池山莊停車場，利用
    該鑰匙所附遙控器感應之方式，尋得上開自用小客車並開啟
    車門後，入內翻找財物，惟搜尋財物後未另竊得任何物品。
    嗣林志賢、周美里察覺後報警處理，經警調閱現場監視器錄
    影畫面，始循線查獲上情。
二、案經宜蘭縣政府警察局三星分局報告臺灣宜蘭地方檢察署檢
    察官偵查起訴。
    理  由
壹、程序部分
    本判決所引用傳聞證據之證據能力，當事人於本院審理程序
    中均表示同意有證據能力（見本院卷第36頁至第38頁）。基
    於尊重當事人對於傳聞證據之處分權，及證據資料愈豐富愈
    有助於真實發現之理念，審酌該等證據作成時並無違法取證
    或顯不可信之瑕疵，以之作為證據應屬適當，依刑事訴訟法
    第159條之5規定及最高法院104年度第3次刑事庭會議決議意
    旨，認該等證據資料均有證據能力。至本判決所引之非供述
    證據，與本案均有關連性，亦無證據證明係實施刑事訴訟程
    序之公務員以不法方式所取得，依刑事訴訟法第158條之4之
    反面解釋，當有證據能力。
貳、實體部分
一、訊據被告翁振欽對於上開犯罪事實坦承不諱（見偵卷第5頁
    至第6頁、第61頁、本院卷第36頁、第38頁），核與證人即
    被害人林志賢、周美里於警詢中之證述相符（見偵卷第8頁
    至第11頁），並有現場及監視器錄影畫面翻拍照片、車輛詳
    細資料報表各1份在卷可稽（見偵卷第12頁至第41頁），足
    認被告上開自白與事實相符，本件事證明確，被告上開犯行
    堪以認定，應予依法論科。
二、論罪
　㈠按刑法第321條第1項第1款之侵入住宅竊盜罪，其所謂「住宅
    」，乃指人類日常居住之場所而言，公寓亦屬之，只要供人
    正常起居之場所，且使用之場所係用以起居，該使用人對之
    擁有監督權，即不失為住宅之性質，例如用以居住之公寓、
    大廈、旅客租用之旅館房間、學校宿舍、公司員工宿舍及工
    寮等均屬之（最高法院69年度台上字第1474號判決意旨參照
    ）。又按刑法第321條第1項第2款業於108年5月29日修正公
    布施行，並於同年5月31日生效，考其修正理由略謂：「第1
    項第2款『門扇』修正為『門窗』，以符實務用語」，可知立法
    者為使法條文字契合實際語言使用情況，將「門扇」修正為
    「門窗」，而使「窗戶」得為其文義範圍所涵蓋，是依修正
    後刑法第321條第1項第2款規定，所謂「門窗」即應包含窗
    戶在內。復按刑法第321條第1項第2款之毀越門窗牆垣或其
    他安全設備罪，所謂「毀」係指毀損或毀壞，「越」則指踰
    越或超越，毀與越不以兼有為限，若有其一即克當之，是祗
    要毀壞、踰越或超越門窗、安全設備之行為，使該門窗、安
    全設備喪失防閑作用，即該當於前揭規定之要件（最高法院
    85年度台上字第4517號、93年台上字第4891判決意旨參照）
    。另按刑法第321條第1項所列各款為竊盜之加重條件，如犯
    竊盜罪兼具數款加重情形時，因竊盜行為祗有一個，仍祗成
    立一罪，不能認為法律競合或犯罪競合，但判決主文應將各
    種加重情形順序揭明，理由並應引用各款，俾相適應（最高
    法院69年台上字第3945號判例【現效力與判決同】意旨參照
    ）。經查，被告所為本案犯行，係先踰越房間窗戶後，進入
    明池山莊之房間內行竊，已使上開窗戶喪失防閑作用，揆諸
    前揭說明，其行為自屬踰越窗戶、侵入住宅竊盜，而合於刑
    法第321條第1項第1款、第2款之加重條件。
　㈡核被告所為，係犯刑法第321條第1項第1款、第2款之踰越窗
    戶侵入住宅竊盜罪、刑法第320條第3項、第1項之竊盜未遂
    罪。
　㈢被告所為本案犯行，均係基於同一竊盜目的，於密接之時間
    及地點，進入明池山莊客房內竊取被害人林志賢所有之4000
    元及周美里所有之車牌號碼0000-00號自用小客車鑰匙1副，
    再持上開鑰匙打開車輛，各行為之獨立性極為薄弱，依一般
    社會健全觀念，在時間差距上，難以強行分開，在刑法評價
    上，應以視為數個舉動之接續施行，而合為包括之一行為予
    以評價，較為合理，則被告所為侵入住宅竊盜及打開車牌號
    碼車牌號碼0000-00號自用小客車搜尋財物之行為，應論以
    接續犯。又被告以一行為竊取2人之財物，核屬同種想像競
    合犯，依刑法第55條之規定從一重處斷。
　㈣本件被告構成累犯，並應予加重其最低本刑：
　　⒈被告前因①竊盜案件，經本院以104年度易字第187號判決處
      有期徒刑3月、2月確定；②因竊盜、偽造文書案件，經本
      院以104年度訴字第186號判決處有期徒刑4月、5月、5月
      、4月、4月確定；③因違反毒品危害防制條例案件，經本
      院以105年度簡字第265號判決處有期徒刑2月確定；④因竊
      盜案件，經本院以105年度易字第416號判決有期徒刑4月
      （共5罪）、3月（共3罪）、5月、2月（共2罪）確定，嗣
      經本院以106年度聲字第113號裁定應執行有期徒刑4年，
      再經臺灣高等法院以106年度抗字第425號裁定駁回抗告確
      定，於107年2月13日假釋出監，於108年10月4日期滿未經
      撤銷，以已執行論等情，有臺灣高等法院被告前案紀錄表
      在卷可稽。被告於徒刑執行完畢後，5年內因故意而再犯
      本案有期徒刑以上之罪，屬刑法第47條第1項規定之累犯
      （參考司法院「刑事判決精簡原則」，判決主文不再記載
      累犯加重事由）。　
　　⒉按刑法第47條第1項規定：「受徒刑之執行完畢，或一部之
      執行而赦免後，5年以內故意再犯有期徒刑以上之罪者，
      為累犯，加重本刑至二分之一。」有關累犯加重本刑部分
      ，不生違反憲法一行為不二罰原則之問題。惟其不分情節
      ，基於累犯者有其特別惡性及對刑罰反應力薄弱等立法理
      由，一律加重最低本刑，於不符合刑法第59條所定要件之
      情形下，致生行為人所受之刑罰超過其所應負擔罪責之個
      案，其人身自由因此遭受過苛之侵害部分，對人民受憲法
      第8條保障之人身自由所為限制，不符憲法罪刑相當原則
      ，牴觸憲法第23條比例原則。於此範圍內，有關機關應自
      本解釋公布之日起2年內，依本解釋意旨修正之。於修正
      前，為避免發生上述罪刑不相當之情形，法院就該個案應
      依本解釋意旨，裁量是否加重最低本刑（司法院釋字第77
      5號解釋文參照）。是依上開解釋意旨，本院就被告上開
      構成刑法第47條第1項累犯之事由，就最低本刑部分是否
      應加重其刑一事，自應予以裁量。
    ⒊本件被告所犯之罪與前案所犯之罪罪質雖僅一部相同，然
      被告屢次觸犯刑章，於前案遭法院論罪科刑後，竟仍無視
      於國家法令，足認其法敵對意識並未因前開科刑執行完畢
      而減弱，且刑罰之反應力薄弱，故本案應依刑法累犯規定
      加重其刑，並無其所受刑罰超過其應負擔罪責之罪刑不相
      當情事，是其本案所犯之罪，應依刑法第47條第1項規定
      ，加重其刑。
三、爰審酌被告為智識成熟之人，且非無謀生能力，前有竊盜前
    科，經法院判決確定及刑之執行，竟仍不思以正當方法獲取
    財物，再犯本件竊盜犯行，足見其未能省思自身作為，漠視
    他人財產法益，任意竊取他人財物，破壞社會治安，所為實
    值非難；兼衡被告犯後始終坦認犯行，被害人周美里已取回
    車牌號碼0000-00號自用小客車鑰匙，被告高職畢業之智識
    程度，目前為大客車司機，月收入約35000元，未婚等一切
    情狀，量處如主文所示之刑。
四、沒收
　㈠被告所竊得被害人林志賢所有之4000元，雖未扣案，仍屬被
    告之犯罪所得，應依刑法第38條之1第1項前段、第3項規定
    宣告沒收，於全部或一部不能沒收或不宜執行沒收時，追徵
    其價額。
　㈡被告所竊得之車牌號碼0000-00號自用小客車鑰匙1副業經被
    害人周美里取回等情，業據被害人周美里於警詢中證述明確
    （見偵卷第10頁），爰依刑法第38條之1第5項之規定，不予
    宣告沒收。
據上論斷，應依刑事訴訟法第299條第1項前段，刑法第321條第1
項第1款、第2款、第320條第3項、第1項、第55條、第47條第1項
、第38條之1第1項前段、第3項，刑法施行法第1條之1第1項，判
決如主文。
本案經檢察官蔡豐宇提起公訴，檢察官張學翰到庭執行職務。
中　　華　　民　　國　　110 　年　　12　　月　　3 　　日
                  刑事第五庭  法  官  李蕙伶
以上正本證明與原本無異。
本判決為第一審判決，當事人如不服本判決，應於收受送達後20
日內向本院提出上訴書狀（須按他造當事人之人數附繕本）；告
訴人、被害人如不服本判決，應請求檢察官於上訴期間內提出上
訴。若有上訴權人均未提出上訴，待判決確定後本件將送檢察署
執行，檢察署將以傳票或命令告知被告有關執行之事宜，被告勿
庸於收到本判決後即前來本院或檢察署繳納易科罰金或進行其他
執行事項。
                              書記官  陳靜宜　　　　　　
中　　華　　民　　國　　110 　年　　12　　月　　3 　　日
附錄本案論罪科刑法條：
中華民國刑法第321條
犯前條第1項、第2項之罪而有下列情形之一者，處6月以上5年以
下有期徒刑，得併科50萬元以下罰金：
一、侵入住宅或有人居住之建築物、船艦或隱匿其內而犯之。
二、毀越門窗、牆垣或其他安全設備而犯之。
三、攜帶兇器而犯之。
四、結夥三人以上而犯之。
五、乘火災、水災或其他災害之際而犯之。
六、在車站、港埠、航空站或其他供水、陸、空公眾運輸之舟、
    車、航空機內而犯之。
前項之未遂犯罰之。